臺灣基隆地方法院刑事判決　　　　　　　 96年度易字第496號
公　訴　人　臺灣基隆地方法院檢察署檢察官
被　　　告　戊○○
　　　　　　甲○○
上列被告因竊盜等案件，經檢察官提起公訴（96年度偵字第3728
號），被告並於準備程序進行中為有罪之陳述，本院乃裁定以簡
式審判程序進行審理，並判決如下：
    主  文
戊○○共同竊盜，累犯，處拘役肆拾日，如易科罰金以新臺幣壹
仟元折算壹日。
甲○○共同竊盜，處拘役拾日，如易科罰金以新臺幣壹仟元折
算壹日。
    事  實
一、戊○○前因違反毒品危害防制條例案件，經臺灣高等法院於
    民國90年11月28日，以90年度上訴字第3171號判決有期徒刑
    八月、六月，應執行有期徒刑一年一月確定，91年12月3 日
    發監執行、92年12月17日執行完畢。乃又因違反毒品危害防
    制條例案件，經本院於93年8 月31日，以93年度訴字第452
    號判決有期徒刑八月確定；因違反毒品危害防制條例案件，
    經本院於93年12月31日，以93年度基簡字第1047號判決有期
    徒刑四月確定；因違反毒品危害防制條例案件，經本院於94
    年3 月18日，以94年度訴字第80號判決有期徒刑三月確定；
    因違反毒品危害防制條例案件，經本院於94年5 月11日，以
    94年度訴字第269 號判決有期徒刑一年確定。嗣其上開四罪
    ，或經合併定其應執行刑，或經合併計算執行期間，94年2
    月21日發監執行、96年1 月12日執行完畢。
二、96年7 月9 日下午1 時30分，戊○○與甲○○本擬相偕沿基
    隆市○○路步行返抵彼等住所，乃途經基隆市○○街4 巷1
    號後巷，適見懸掛於該處外牆之熱水器1 具，用以固著於牆
    面之螺絲查有鬆脫跡象，遂萌生共同為自己不法所有之意圖
    暨竊盜他人財物之犯意聯絡，推由甲○○站立巷口以資把風
    ，同時預為招攬沿西定路行經巷口之計程車（司機不知情）
    1 輛，再由戊○○伺機徒手鬆脫螺絲而卸取懸掛於外牆之上
    開熱水器1 具，藉以與甲○○共同竊盜乙○○所有之財物得
    手。其後，彼2 人旋攜同上開熱水器、搭乘前揭計程車前往
    基隆市○○路、復興路口之「允成資源回收場」，再推由甲
    ○○以新臺幣（下同）550 元之代價，將彼2 人行竊所得之
    上開熱水器1 具，出售予「允成資源回收場」不知情之負責
    人丁○○，藉以達其變現花用之目的，乃適為巡邏員警於同
    日下午2 時，在「允成資源回收場」執行查贓勤務時循線查
    獲。
三、案經基隆市警察局第四分局移送臺灣基隆地方法院檢察署檢
    察官偵查起訴。
    理  由
一、法院組織之說明
    查刑事訴訟法第二百八十四條之一：「除簡式審判程序、簡
    易程序及第三百七十六條第一款、第二款所列之罪之案件外
    ，第一審應行合議審判。」業於本案繫屬（96年8 月3 日）
    以前經公布施行。兼以本案起訴罪名，核與刑事訴訟法第三
    百七十六條第一款、第二款之規定相符，是其當有首開規定
    之適用，即其法院組織應為獨任審判無誤。
二、本案之審判程序
    本案被告戊○○、甲○○所犯者，非為死刑、無期徒刑、最
    輕本刑為三年以上有期徒刑之罪或高等法院管轄之第一審案
    件；兼以被告業於準備程序進行中，就被訴事實為有罪之陳
    述，本院乃告知其簡式審判程序之旨，並於聽取公訴人及被
    告之意見後，依刑事訴訟法第二百七十三條之一第一項規定
    ，裁定改行簡式審判程序。準此，本案當亦有刑事訴訟法第
    一百五十九條第二項前段，「不受傳聞證據法則拘束」之例
    外性規定之適用。
三、本案事實之認定
    上開事實業據被告戊○○、甲○○於本院審理時坦承不諱，
    並經證人即被害人乙○○、證人即「允成資源回收場」負責
    人丁○○於警詢中；證人即被告戊○○於偵查中證述明確，
    且有收受物品、舊貨、五金廢料或廢棄物登記表、贓物認領
    保管單各1 紙及查獲照片3 張在卷可考。綜上，自堪認被告
    戊○○、甲○○於本院審理時之任意性自白，與事實相符，
    可以採信。從而，本案事證明確，被告如本判決事實欄所載
    之竊盜犯行，洵堪認定。
四、論罪科刑
  (一)核被告戊○○、甲○○如本判決事實欄之所為，係犯刑法第
    三百二十條第一項之普通竊盜既遂罪。
  (二)被告戊○○、甲○○就本判決事實欄所載之竊盜犯行，皆有
    犯意之聯絡及行為之分擔，均為共同正犯。
  (三)被告戊○○曾有如前所述之犯罪科刑及刑之執行情形，此有
    臺灣高等法院被告前案紀錄表在卷可稽，其於有期徒刑執行
    完畢後，五年以內，故意再犯本起最重本刑有期徒刑以上之
    罪，為累犯，應依刑法第四十七條第一項規定，加重其刑。
  (四)本院審酌被告戊○○、甲○○時值壯年，竟不思以正當勞力
    換取財物，妄想以竊盜手段不勞而獲，觀念殊不足取，並亟
    待矯治；併衡酌被告本次行竊手法尚屬平和，暨其智識程度
    、犯罪動機、犯後態度等一切情狀，分別量處如主文所示之
    刑，併分別諭知易科罰金之折算標準。
  (五)末以，犯罪在96年4 月24日以前，且所犯復非「中華民國九
    十六年罪犯減刑條例第三條第一項所列各罪且經宣告死刑、
    無期徒刑或逾有期徒刑一年六月之刑」者，方得適用中華民
    國九十六年罪犯減刑條例第二條第一項第三款減其刑期或金
    額二分之一。茲本案被告戊○○、甲○○犯罪時間既均在96
    年7 月9 日，則其當與旨揭減刑要件不符，而無從邀此減刑
    之寬典。從而，本案自不在應適用中華民國九十六年罪犯減
    刑條例第七條、第二條第一項第三款而併予減刑之列。附此
    敘明。
據上論斷，應依刑事訴訟法第二百八十四條之一、第二百七十三
條之一第一項、第二百九十九條第一項前段，刑法第二十八條、
第三百二十條第一項、第四十七條第一項、第四十一條第一項前
段，刑法施行法第一條之一，判決如主文。
本案經檢察官丙○○到庭執行職務。
中　　華　　民　　國　　96　　年　　8　　月　　24　　日
                  刑事第二庭法  官  王慧惠
以上正本證明與原本無異。
如不服本判決應於收受本判決後10日內向本院提出上訴書狀，其
未敘述上訴理由者，並得於提起上訴後10日內向本院補提理由書
狀（均須按他造當事人之人數附繕本）「切勿逕送上級法院」。
中　　華　　民　　國　　96　　年　　8 　　月　　24　　日
                            書記官  王一芳
附錄論罪法條：
刑法第320條第1項
意圖為自己或第三人不法之所有，而竊取他人之動產者，為竊盜
罪，處 5 年以下有期徒刑、拘役或 5 百元以下罰金。
